

Alejandro German Sabio Bezus

Estudiante de la carrera Contador Público, actualmente cursando materias de quinto año, muy dedicado y capaz, con una ética de trabajo superior y especializado en el detalle meticuloso. Habilidoso para realizar trabajos simultáneos con total profesionalismo y precisión.

Datos Personales.

• Edad: 24 años.

Fecha de Nacimiento: 26/08/1999
Domicilio: Posadas – Misiones

• Teléfono: 3764-516514

• Correo Electrónico: alejandrosabio15@gmail.com

• Linkedin: in

Formación:

• 2003 - 2009 -> Colegio Yapeyú

Corrientes – Capital - Nivel Inicial

• 2010 - 2016 -> Colegio Instituto Vuelta del Ombú

Virasoro – Corrientes - Final del nivel inicial y Nivel Secundario completo

• 2017 - Actualidad -> Universidad Nacional de Misiones - Contador Público

Posadas - Misiones - Universidad Grado de avance 90,24% — Promedio sin aplazos 7,72

Experiencia Laboral:

• Instituto de Previsión Social de Misiones. - 01/06/2021 - 03/02/2022

Departamento de Liquidaciones – Gerencia Previsional

<u>Funciones</u>: Recepción de documentación y expedientes - Confección de liquidaciones de jubilaciones y pensiones de Docentes y trabajadores del Ministerio de Salud.

• Instituto Provincial de Desarrollo Habitacional - 04/02/2022 - 31/08/2022.

Despacho de la Dirección de Adjudicaciones – Gerencia Social

<u>Funciones</u>: Recepción de documentación – Despacho – Atención al Público – Redacción de Notas – Llevar registros de Notas y Expedientes.

Hormicon S.R.L.

05/09/2022 - 31/02/2023 -> Pasantía y Práctica Profesional Supervisada.

- o Informe final de la Práctica Profesional Supervisada.
- Nota de la Tutora de Campo. ✓
- Nota de la Tutora Académica. ✓

01/03/2023 - 31/10/2023 -> Administrativo 2DA Categoría.

Encargado de Cobranzas y Gestiones en Organismos externos – Contabilidad.

Funciones:

- **Cobranzas y Cumplimiento Externo**: Encargado de gestionar eficazmente cobranzas con entidades externas, asegurando la puntualidad en los trámites administrativos.
- Presentación mensual de Certificados de Obras: participación en la preparación y presentación mensual de los Certificados de Obra, en estrecha colaboración con el Ingeniero de la empresa y el

Inspector de Obra asignado, con un posterior seguimiento meticuloso para asegurar el cobro de manera puntual

- **Cumplimiento Fiscal y Documentación**: Preparación meticulosa de documentación para entidades fiscales, garantizando el cumplimiento normativo y evitando posibles inconvenientes.
- Informes Estratégicos: Generación de informes clave para facilitar decisiones informadas, proporcionando una visión clara de la situación financiera y apoyando la planificación estratégica.
- Facturación y Control de Obras: Responsable de la facturación y recaudación de certificados de obras, garantizando una gestión financiera eficaz y proporcionando informes diarios actualizados de cuentas por cobrar.
- Sistemas Contables y Administrativos: Carga precisa de información en sistemas contables y de gestión, garantizando la integridad de los datos y optimizando los procesos internos. Experiencia en la confección de facturas, notas de débito, crédito y recibos de los certificados de obras, como así también de la venta de materiales.
- **Gestión de Contratos y Licitaciones:** conocimientos para la preparación y presentación exitosa de licitaciones en diversos organismos públicos, así como carga de contratos en sistemas internos para agilizar la generación de certificados parciales de obra, facturación y recibos.
- Administración Integral de obras: amplios conocimientos y habilidades para llevar a cabo y supervisar eficazmente todos los procesos administrativos relacionados con proyectos de obras públicas.
 - ✓ Carta de Recomendación del Sr. Squillaci Alberto Dueño de la empresa.

Programas Manejados:

Programas Ofimáticos, Drive de Google, Adobe Photoshop, Adobe Illustrator y Finnegans.

Formación Adicional:

Idiomas.

- Curso "Ingles en el mundo IT" Polo TIC Misiones. ✓
- o English as a Second Language. Cambridge.
- Linguaskill Speaking Level: B1. Cambridge. ✓

■ Programación.

- o Academia del Programador Misionero. Silicon Misiones.
 - Nivel 1 "Inicio a la programación".
 - Nivel 2 "Desarrollador Web Full Stack" e "Ingles Intermediate".
 - Adquiriendo conocimiento en: HTML, CSS, JavaScript, React, NodeJs, Express, Bootstrapy otras herramientas.
 - El proyecto final consistió en el desarrollo de una plataforma de administración de gimnasios para brindar información y funcionalidades a los usuarios.
- Curso "Base de datos desde cero" Polo TIC Misiones.
- o Carrera de Desarrollo Backend Coderhouse En curso actualmente.
 - Curso de Javascript. ✓
 - Curso de SQL. ✓
 - Curso de Programación Backend Actualmente en curso. Constancia de cursado.
- Carrera de Desarrollo UX/UI Coderhouse En curso actualmente
 - Curso de Photoshop e Illustrator. ✓
 - Curso de Diseño UX/UI. ✓

- Curso de Diseño UX/UI Avanzado. ✓
- Curso de Desarrollo Web Próximo a realizar. Constancia de cursado.

Cursos varios.

- o MS Word en su nivel fundamentos. Universidad Tecnológica Nacional.
- o MS Excel en su nivel fundamentos. Universidad Tecnológica Nacional.
- o Legislación Aduanera. Capacitarte. ✓
- o Economía Doméstica: Jornada. Capacitarte. 🗸
- o Economía para no Economistas. Capacitarte. 🗸
- o Curso de Liquidación de sueldos. LACADEMIA − Centro de Estudios. ✓
- o Curso "Gestión de Constructoras" − Academia Finnegans. ✓
- o Curso "Gestión Contable Argentina" Academia Finnegans. ✓
- o Entes Cooperativos: Aspectos Doctrinarios, Jurídicos y de Gestión Administrativa y Contable. U.N.A.M. 🗸
- o Herramientas para entender la Economía Argentina U.N.A.M. ✓
- o Taller de Liderazgo Personal U.N.A.M.
- ∘ Presentaciones digitales en rendiciones de cuentas municipales. U.N.A.M. ✓
- o Actuación del Contador Fiscal en el procedimiento de Juicio de Cuentas municipal. U.N.A.M. 🗸
- o El Acto Administrativo: Pautas para Identificar la Existencia de Vicios o Irregularidades. U.N.A.M 🗸